【裁判字號】    92,訴,1660
【裁判日期】    921117
【裁判案由】    給付借款
【裁判全文】
臺灣臺南地方法院民事判決  九十二年度訴字第一六六○號
    原      告  台南縣麻豆鎮農會
    法定代理人  甲○○
    訴訟代理人  盧寶智
    送達代收人  丙○○
    被      告  乙○○
    被      告  丁○○
右當事人間請求給付借款事件，本院（言詞辯論終結日期：九十二年十一月十三日）
判決如左：
    主      文
被告應連帶給付原告新台幣貳佰貳拾玖萬捌仟元，及其中新台幣壹佰伍拾萬元部分自
民國九十一年十二月十四日起至清償日止，按週年利率百分之八點四計算之利息，並
自民國九十二年一月十五日起至清償日止，其逾期在六個月以內者，按上開利率百分
之十，逾期超過六個月部分，按上開利率百分之二十計付之違約金；其餘新台幣柒拾
玖萬捌仟元部分自民國九十一年十月十三日起至清償日止，按週年利率百分之十點一
計算之利息，並自民國九十一年十一月十四日起至清償日止，其逾期在六個月以內者
，按上開利率百分之十，逾期超過六個月部分，按上開利率百分之二十計付之違約金
。
訴訟費用由被告連帶負擔。
    事      實
甲、原告方面：
    一、聲明：如主文所示。
    二、陳述：緣訴外人即借款人吳登峰前曾邀同被告乙○○、丁○○為借款連帶保
        證人與原告簽立借據及授信約定書，雙方約定被告等願就借款人吳登峰所借
        款項負連帶清償責任，借款人吳登峰並即依約於民國（下同）八十九年九月
        十三日依序向原告借得新台幣（下同）壹佰伍拾萬元、捌拾萬元，雙方復言
        明上開借款依序分別應於九十二年九月十三日、九十一年九月十三日到期清
        償，借款人並應於上開借款期間內按月支付利息，惟倘其中如任何一宗債務
        不依約清償本金或利息時即喪失期限利益，放款利息則依序分別依照年息百
        分九點六、年息百分之十一按月計付，但如遇利率調整時，自調整日起依序
        改按原告新訂之中長期無擔保放款利率、中長期擔保放款利率計付利息，遲
        延履行時，除仍按上開利率計息外，其逾期清償在六個月以內者，按上開利
        率百分之十，其逾期超過六個月者，就超過六個月之部分，按上開利率百分
        之二十計付違約金。詎借款人吳登峰所借上開兩筆借款，依序分別自九十一
        年十二月十四日、九十一年十月十三日起之利息皆未依約給付，當時按上開
        約定之利率，中長期無擔保放款利率、中長期擔保放款利率依序分別為年息
        百分之八點四、年息百分之十點一，且前開債務現已屆清償期而未獲清償，
        總計積欠本金貳佰貳拾玖萬捌仟元，及其中壹佰伍拾萬元部分自九十一年十
        二月十四日起至清償日止，按週年利率百分之八點四計算之利息，並自九十
        二年一月十五日起至清償日止，其逾期在六個月以內者，按上開利率百分之
        十，逾期超過六個月部分，按上開利率百分之二十計付之違約金；其餘柒拾
        玖萬捌仟元部分自九十一年十月十三日起至清償日止，按週年利率百分之十
        點一計算之利息，並自九十一年十一月十四日起至清償日止，其逾期在六個
        月以內者，按上開利率百分之十，逾期超過六個月部分，按上開利率百分之
        二十計付之違約金，均迄未清償，為此提起本件訴訟，請求被告連帶清償上
        開債務。
    三、證據：提出借據兩份、授信約定書兩份、放款帳卡兩份、戶籍謄本兩份、放
        款利率變動表兩份、借款申請書兩份、放款撥貸傳票兩份、轉帳收入傳票兩
        份、客戶往來交易明細表一份為證。
乙、被告方面：被告未於言詞辯論期日到場，亦未提出書狀作何聲明或陳述。
    理      由
一、被告業經合法通知，未於言詞辯論期日到場，核無民事訴訟法第三百八十六條各
    款所列情形，爰依原告之聲請，由其一造辯論而為判決。
二、本件原告起訴主張：緣訴外人即借款人吳登峰前曾邀同被告乙○○、丁○○為借
    款連帶保證人與原告簽立借據及授信約定書，雙方約定被告等願就借款人吳登峰
    所借款項負連帶清償責任，借款人吳登峰並即依約於八十九年九月十三日依序向
    原告借得壹佰伍拾萬元、捌拾萬元，雙方復言明上開借款依序分別應於九十二年
    九月十三日、九十一年九月十三日到期清償，借款人並應於上開借款期間內按月
    支付利息，惟倘其中如任何一宗債務不依約清償本金或利息時即喪失期限利益，
    放款利息則依序分別依照年息百分九點六、年息百分之十一按月計付，但如遇利
    率調整時，自調整日起依序改按原告新訂之中長期無擔保放款利率、中長期擔保
    放款利率計付利息，遲延履行時，除仍按上開利率計息外，其逾期清償在六個月
    以內者，按上開利率百分之十，其逾期超過六個月者，就超過六個月之部分，按
    上開利率百分之二十計付違約金。詎借款人吳登峰所借上開兩筆借款，依序分別
    自九十一年十二月十四日、九十一年十月十三日起之利息皆未依約給付，當時按
    上開約定之利率，中長期無擔保放款利率、中長期擔保放款利率依序分別為年息
    百分之八點四、年息百分之十點一，且前開債務現已屆清償期而未獲清償，總計
    積欠本金貳佰貳拾玖萬捌仟元，及其中壹佰伍拾萬元部分自九十一年十二月十四
    日起至清償日止，按週年利率百分之八點四計算之利息，並自九十二年一月十五
    日起至清償日止，其逾期在六個月以內者，按上開利率百分之十，逾期超過六個
    月部分，按上開利率百分之二十計付之違約金；其餘柒拾玖萬捌仟元部分自九十
    一年十月十三日起至清償日止，按週年利率百分之十點一計算之利息，並自九十
    一年十一月十四日起至清償日止，其逾期在六個月以內者，按上開利率百分之十
    ，逾期超過六個月部分，按上開利率百分之二十計付之違約金，均迄未清償等情
    ，業據提出與其所述相符之借據兩份、授信約定書兩份、放款帳卡兩份、戶籍謄
    本兩份、放款利率變動表兩份、借款申請書兩份、放款撥貸傳票兩份、轉帳收入
    傳票兩份、客戶往來交易明細表一份為證，被告未於言詞辯論期日到場，亦未提
    出書狀作何聲明或陳述，應堪信原告之主張為真實。
三、從而，原告本於契約之法律關係，訴請被告等應連帶給付原告貳佰貳拾玖萬捌仟
    元，及其中壹佰伍拾萬元部分自九十一年十二月十四日起至清償日止，按週年利
    率百分之八點四計算之利息，並自九十二年一月十五日起至清償日止，其逾期在
    六個月以內者，按上開利率百分之十，逾期超過六個月部分，按上開利率百分之
    二十計付之違約金；其餘柒拾玖萬捌仟元部分自九十一年十月十三日起至清償日
    止，按週年利率百分之十點一計算之利息，並自九十一年十一月十四日起至清償
    日止，其逾期在六個月以內者，按上開利率百分之十，逾期超過六個月部分，按
    上開利率百分之二十計付之違約金等語，洵屬有據，應予准許。
四、據上論結，本件原告之訴為有理由，依民事訴訟法第三百八十五條第一項前段、
    第八十五條第二項，判決如主文。
中      華      民      國    九十二    年     十一     月     十七     日
                                臺灣臺南地方法院民事第三庭
~B法      官  王金龍
右為正本係照原本作成。
如對本判決上訴，須於判決送達後廿日內向本院提出上訴狀。
中      華      民      國    九十二    年     十一     月     十八     日
~B法院書記官  黃富煜


司法院資訊處製作；財團法人民間司法改革基金會備份。
